【裁判字號】    99,易,727
【裁判日期】    990331
【裁判案由】    恐嚇
【裁判全文】
臺灣臺中地方法院刑事判決               99年度易字第727號
公  訴  人  臺灣臺中地方法院檢察署檢察官
被      告  丁○○
上列被告因恐嚇案件，經檢察官提起公訴（98年度偵字第24053
號），本院判決如下：
    主    文
丁○○犯恐嚇危害安全罪，處拘役貳拾日，如易科罰金，以新臺
幣壹仟元折算壹日。
    犯罪事實
一、丁○○與丙○○為從事醫療器材販售之廠商，於民國九十八
    年四月間某日，因知悉位在台中市○○區○○路三段三九九
    號之美約診所疑似有冒用渠等公司商標之行為，遂於九十八
    年五月一日中午十二時許，委由律師事務所人員前往警局報
    案，丁○○、丙○○則先前往美約診所查看。於同日下午一
    時許，在員警與律師事務所人員尚未到達前，其二人因質疑
    美約診所有冒用商標之行為，乃與診所執業醫師戊○○發生
    口角爭執，丁○○竟突然基於恐嚇之犯意，對戊○○恫稱：
    「要讓你死，要讓你們診所死得很難看，要讓你診所開不下
    去」等言詞，以此方式恐嚇戊○○，使其心生畏懼，致生危
    害於安全。嗣丁○○、丙○○於員警及律師事務所人員到達
    後，又未經戊○○同意，即擅自進出診所辦公室及診療間，
    並四處拍照存證，嗣於同日下午一時三十分許，始與律師事
    務所人員一同離開美約診所（丁○○、丙○○涉嫌侵入住居
    部分，另為不起訴處分）。戊○○事後報警處理，並對丁○○、丙○○提出告訴，而查悉上情。
二、案經戊○○訴由台中市警察局第六分局報請臺灣臺中地方法
    院檢察署檢察官偵查起訴。
    理   由
壹、證據能力之說明：
    按被告以外之人於審判外之言詞或書面陳述，除法律有規定
    者外，不得作為證據，刑事訴訟法第一百五十九條第一項定
    有明文，此即學理上所稱「傳聞證據排除法則」。又被告以
    外之人於審判外之陳述，雖不符同法第一百五十九條之一至
    第一百五十九條之四之規定，而經當事人於審判程序同意作
    為證據，法院審酌該言詞陳述或書面陳述作成時之情況，認
    為適當者，亦得為證據。當事人、代理人或辯護人於法院調
    查證據時，知有第一百五十九條第一項不得為證據之情形，
    而未於言詞辯論終結前聲明異議者，視為有前項之同意，亦
    為同法第一百五十九條之五所明定。從而，本件證人即告訴
    人戊○○於警詢及偵查中之證述、證人即到場員警吳金安、
    鄭惠先及證人乙○○於偵查中之證述，均屬審判外之陳述，
    為傳聞證據，然公訴人及被告就前開審判外之陳述，於本院
    審理時並未表示意見，且迄至言詞辯論終結前亦未有聲明異
    議，本院審酌上開證據資料製作時之情況，尚無違法不當及
    證明力明顯過低之瑕疵，亦認為以之作為證據應屬適當，且
    指訴內容係針對被告是否有恐嚇犯行之事實，為證明本案犯
    罪事實所必要，故揆諸上開規定，爰依刑事訴訟法第一百五
    十九條之五規定，認上揭證據資料均例外認有證據能力，合
    先敘明。
二、訊據被告丁○○於檢查官偵查及本院審理時固坦承於九十八
    年五月一日下午一時許，曾陪同丙○○前往告訴人戊○○任
    職之美約診所乙情，惟矢口否認有何恐嚇戊○○之情形，其
    於偵查時先是辯稱：當天是丙○○與戊○○在交談，因為伊
    並不清楚事情的來龍去脈，且伊也不認識戊○○，所以都是
    丙○○在講，伊只是跟戊○○點個頭，根本沒有對戊○○說
    過半句話，整個事情都是丙○○在處理，伊只是坐在旁邊，
    丙○○與戊○○談話的內容，伊也不清楚云云；嗣於本院審
    理時則是辯稱：當時伊只是跟戊○○講，你這是侵害人家的
    專利，不要這樣做，不然人家告你，你生意會做不下去，伊
    沒有惡意，伊與戊○○是有爭吵，但伊只是勸他好，是戊○○會錯意云云。然查：（一）證人乙○○於本院審理時明確
    具結證稱：當天伊在診所櫃臺，離大廳不到三、四公尺，而
    且中間沒有阻隔，當時戊○○從辦公室出來後，丙○○與丁○○有向戊○○詢問問題，後來戊○○有認出他們是鐳射機
    器之廠商，然後便開始大聲爭執，伊有聽到丁○○對戊○○
    說：「他們的人等一下就到了」、「會讓我們診所開不下去
    」、「要讓我們診所死得很難看」，並稱當時丙○○就跟丁○○站在一起，丁○○說話時很激動，後來戊○○就回到辦
    公室，大約三、五分鐘後警察就來了等語。（二）又證人即
    告訴人戊○○於本院審理時亦具結證稱：當時是丙○○先向
    伊表示要做生化鐳射課程，伊發現丙○○就是鐳射機器的廠
    商而質問來意，丁○○便很生氣，就開始要打電話，並用台
    語向伊說：「要讓你們診所開不下去」、「要讓你們診所死
    得很難看」，且態度很兇，伊會感到害怕，就往後退回辦公
    室，並打電話聯絡律師來幫忙，直到警察到場後，伊才再出
    來大廳，當場乙○○、丙○○都有在場聽聞，且丙○○還叫
    丁○○不要太激動，不要把事情擴大等語。而上開二名證人
    在本院審理時所為之證述，與渠等各自於檢察官時證述均係
    一致，而二人之證述亦大致相符，堪信為真實。（三）至於
    證人丙○○於本院審理時，先是證稱：當時伊沒有聽聞丁○○有出言恐嚇戊○○，因為當時伊在診所內蒐證，伊只問戊○○為何要用別的機器冒充伊公司的儀器，而戊○○當場否
    認，後來伊就四處去看看，丁○○有無跟戊○○講話，伊都
    不知道云云；嗣又證稱：警察來了後，伊有跟丁○○說不要
    再講了，伊知道丁○○有跟戊○○在講話，但沒有很大聲，
    因為警察是跟律師一起來，所以伊叫丁○○不要再講，就讓
    他們處理云云。則丙○○於審理時前後證述內容已不一致，
    且與其於檢察官偵查時所供述之現場情形，及對丁○○究有
    無與戊○○發生爭執【如丙○○於偵查時檢察官問：「丁○○跟戊○○有無吵架？」，答：「應該不算吵架，只知道他
    們在爭執。」】、其開始在診所蒐證之經過等，亦有出入。
    足徵證人丙○○於本院審理時證述其不知道丁○○有無跟戊○○在講話之詞，係迴護被告丁○○之詞，再比對上開二名
    證人之證詞，實情應是被告丁○○不僅有與證人戊○○在講
    話，而且其二人確實有所爭執才對。從而，證人丙○○在本
    院審理時之證詞，係避重就輕、迴護被告之詞，自難遽以採
    信。（四）而被告丁○○自承，其係佰能公司之股東，當天
    是陪佰能公司之負責人丙○○一同前往告訴人工作診所，並
    在出發前先到臺中市警察局第六分局市政派出所備案，被告
    既身為佰能公司股東，且又事先商請警局派員配合蒐證，豈
    會不知道丙○○前往告訴人任職診所之目的（侵害商標權之
    問題）？是被告於偵查時辯稱，其因不知丙○○找戊○○談
    何事，所以僅在旁邊觀看而未介入處理，並未與戊○○交談
    之詞，係卸責之詞。況被告於本院審理時亦已自承其與戊○○確有爭吵之事，並非與與戊○○交談，益徵證人乙○○、
    戊○○所言，絕非子烏有。綜上各情，本案事證明確，被告
    犯行堪以認定。
三、核被告丁○○所為，係犯刑法第三百零五條之恐嚇危害安全
    罪。爰審酌被告未能以正軌解決其等與告訴人間之糾葛，出
    言恐嚇他人，行為是不足取，然以被告係因一時氣憤致言辭
    失慮，及其犯罪手段尚非激烈等一切情狀，量處如主文所示
    之刑，並諭知易科罰金之折算標準，以示懲儆。
據上論斷，應依刑事訴訟法第二百九十九條第一項前段，刑法第
三百零五條、第四十一條第一項前段，刑法施行法第一條之一第
一項、第二項前段，判決如主文。
本案經檢察官甲○○到庭執行職務。
中    華    民    國    99    年     3    月    31    日
                  刑事第二庭    法  官  曾佩琦
以上正本證明與原本無異。
如不服本判決應於收受判決後十日內向本院提出上訴書狀，並應
敘述具體理由；其未敘述上訴理由者，應於上訴期間屆滿後二十
日內向本院補提理由書（均須按他造當事人之人數附繕本，切勿
逕送上級法院）。
                                書記官  林念慈
中    華    民    國    99    年     3    月    31    日
附錄本案論罪科刑法條：
【刑法第三百零五條】
  以加害生命、身體、自由、名譽、財產之事，恐嚇他人致生危
  害於安全者，處二年以下有期徒刑、拘役或三百元以下罰金。

司法院資訊處製作；財團法人民間司法改革基金會備份。
